臺灣彰化地方法院刑事判決　　　　　　　　　　　　　九十年度易字第一八四三號
　　公　訴　人　臺灣彰化地方法院檢察署檢察官
　　被　　　告　乙○○
右列被告因違反商標法案件，經檢察官提起公訴（九十年度偵字第七五０一號），本
院判決如左：
    主  文
乙○○連續意圖欺騙他人，於同一商品，使用相同於他人註冊商標之圖樣，處有期徒
刑肆月，如易科罰金，以佰元折算壹日。緩刑貳年。
扣案之運動外套伍件、短袖運動上衣拾件、長袖運動上衣拾貳件、運動長褲拾肆件均
沒收。
    事  實
一、乙○○係位於彰化縣彰化市○○里○○街一五三號之「賴利成被服廠」負責人，
    從事服裝業迄今十三年，明知「ｋａｗａｓａｋｉ」圖樣，係經他人註冊之商標
    圖樣，該商標專用權人原為日商河崎球拍股份有限公司，於民國八十一年七月二
    十七日移轉給日商青山國際股份有限公司（下稱青山公司），商標註冊號數第一
    二一五三○號，核准延展專用期間自八十八年十月一日起至九十八年九月三十日
止，使用於各類運動服等商品，竟基於意圖欺騙他人販售牟利之概括犯意，自九
    十年九月五日起，連續在上開被服廠，未經商標專用權人青山公司授權，於同一
    商品使用相同於「ｋａｗａｓａｋｉ」商標圖樣，並分別以運動外套一件新臺幣
    （下同）三百五十元、短袖運動上衣一件二百五十元、長袖運動上衣一件三百五
    十元及運動長褲一件三百元之價格，先後多次出售予不特定顧客得利。嗣於九十
    年十月二十四日為警會同青山公司在臺商標授權使用人竹前工業有限公司（下稱
    竹前公司）搜索查獲，並扣得繡有「ｋａｗａｓａｋｉ」商標圖樣之運動外套五
    件、短袖運動上衣十件、長袖運動上衣十二件、運動長褲十四件。
二、案經竹前工業有限公司訴由彰化縣警察局報告臺灣彰化地方法院檢察署檢察官偵
    查起訴。
    理  由
一、訊據被告乙○○固不否認有自九十年九月五日起製造、販賣繡有「ｋａｗａｓａ
    ｋｉ」圖樣之運動服飾一情，惟矢口否認有何違反商標法之犯行，辯稱：不知「
    ｋａｗａｓａｋｉ」圖樣係他人註冊之商標，誤認為係彰化市私立精誠高中校徽
    之一部分云云。然查：右揭犯罪事實，業據竹前工業有限公司之告訴代理人許錫
    津律師、及代理人甲○○分別於警訊及本院調查中指述甚詳，且被告自承從事服
    裝業至今已十餘年，徵諸「賴利成被服廠」於七十七年間已取得經濟部工廠登記
    證，負責各種成衣之加工製造，代表人為被告乙○○，此有卷附經濟部工廠登記
    證影本一件可按，則被告從事成衣製造多年可以認定，衡情其對於相關服飾之品
    牌，即應有相當之認識，況被告自承自精誠高中創校以來，即有生產製造該校之
    校服，其對精誠高中之校徽為何，尤應知之甚詳，其辯稱「ｋａｗａｓａｋｉ」
    圖樣係精誠高中校徽一部分，不知係他人註冊之商標圖樣等節，與常情未符，尚
    難憑採。此外，復有經濟部中央標準局商標註冊證影本、「川崎」牌商品之製造
    權及其中華民國台灣地區服賣權契約影本一件在卷可憑，及繡有「ｋａｗａｓａ
    ｋｉ」商標圖樣之運動外套五件、短袖運動上衣十件、長袖運動上衣十二件、運
    動長褲十四件扣案可資佐證。本件事證明確，被告犯行洵堪認定。
二、核被告乙○○所為，係犯商標法第六十二條第一款使用相同商標罪及同法第六十
    三條販賣使用相同商標商品罪。其陳列之低度行為，為販賣之高度行為吸收，不
    另論罪。所犯上開二罪之先後多次犯行，時間緊接，所犯係犯罪構成要件相同之
    罪，顯係基於概括犯意反覆為之，均為連續犯，應依法各論以一罪，並加重其刑
    。又其使用相同商標罪與販賣使用相同商標商品罪間，有方法結果之牽連關係，
    應從一重之使用相同商標罪處斷。爰審酌被告乙○○之素行尚佳，未有經論罪科
    刑之前科紀錄（參卷附臺灣高等法院被告全國前案紀錄表）、動機、目的、手段
    ，所販賣時間約一月餘，並已與告訴人竹前公司成立和解（有卷附和解書一件為
    憑）等一切情狀，量處如主文所示之刑，並諭知易科罰金之折算標準，以示懲儆
    。復查被告乙○○前未曾受有期徒刑以上刑之宣告，此有臺灣高等法院被告全國
    前案紀錄表一件在卷可稽，其經此教訓，應知警惕而無再犯之虞，所宣告之刑，
    認以暫不執行為適當，併予宣告緩刑二年。扣案之運動外套五件、短袖運動上衣
    十件、長袖運動上衣十二件、運動長褲十四件，應依商標法第六十四條之規定宣
    告沒收之。
據上論斷，應依刑事訴訟法第二百九十九條第一項前段，商標法第六十二條第一款、
六十三條、第六十四條，刑法第十一條前段、第五十六條、第五十五條、第四十一條
第一項前段、第七十四條第一款，罰金罰鍰提高標準條例第二條，判決如主文。
本案經檢察官陳燕瑩到庭執行職務。
中    華    民    國    九十一      年      三      月      十三        日
                            臺灣彰化地方法院刑事第二庭
                                審判長法官  林  欽  章
                                法      官  李  水  源
                                法      官  郭  麗  萍
右正本證明與原本無異。
如不服本判決，應於判決送達後十日內向本院提出上訴狀( 須附繕本 )。
告訴人或被害人對於判決如有不服具備理由請求檢察官上訴者，其上訴期間之計算係
以檢察官收受判決正本之日期為準。
                                法院書記官  楊  年  雄
中    華    民    國    九十一      年      三      月      十八        日
商標法第六十二條第一款
意圖欺騙他人，有左列情事之一者，處三年以下有期徒刑、拘役或科或併科新台幣二
十萬元以下罰金。
一、於同一商品或類似商品，使用相同或近似於他人註冊商標之圖樣者。
商標法第六十三條
明知為前條商品而販賣、意圖販賣而陳列、輸出或輸入者，處一年以下有期徒刑、拘
役或科或併科新台幣五萬元以下罰金。
商標法第六十四條
犯前二條之罪所製造、販賣、陳列、輸出或輸入之商品不問屬於犯人與否,沒收之。
